臺灣雲林地方法院刑事判決
110年度易字第661號
公  訴  人  臺灣雲林地方檢察署檢察官
被      告  陳美玉


            張冠鈺


上  一  人
指定辯護人  本院公設辯護人郭雅琳  
上列被告等因竊盜案件，經檢察官提起公訴（110年度偵字第688
0號），於本院準備程序中，被告等就被訴事實為有罪之陳述，
經本院裁定進行簡式審判程序，判決如下：
    主  文
陳美玉犯如附表一編號1至3所示之罪，處如附表一編號1至3所示
之刑。應執行拘役陸拾伍日，如易科罰金，以新臺幣壹仟元折算
壹日。緩刑貳年。
未扣案如附表二所示犯罪所得，與張冠鈺共同沒收之，於全部或
一部不能沒收或不宜執行沒收時，共同追徵其價額。
張冠鈺犯如附表一編號1至3所示之罪，處如附表一編號1至3所示
之刑。應執行拘役伍拾日，如易科罰金，以新臺幣壹仟元折算壹
日。緩刑貳年。
未扣案如附表二所示犯罪所得，與陳美玉共同沒收之，於全部或
一部不能沒收或不宜執行沒收時，共同追徵其價額。
    事  實
一、陳美玉及張冠鈺為母子，2人意圖為自己不法所有，基於竊
    盜之犯意聯絡，分別為下列犯行：
  ㈠於民國110年6月7日晚間7時2分至32分許之間，由張冠鈺騎乘
    車牌號碼000-0000號普通重型機車搭載陳美玉，至嘉義縣○○
    鎮○○○○區○路0號工地(下稱本案工地)，陳美玉進入工地，竊
    得黃秉楓所有之長40公尺電線1條，得手後2人共乘機車離去
    。
  ㈡於同年月14日晚間7時32分至8時9分許之間，由張冠鈺騎乘上
    開機車搭載陳美玉至本案工地，陳美玉進入工地，竊得陳世
    總(起訴書誤載為陳世聰，應予更正)所有長260公尺、80公
    尺電線共2條，得手後2人共乘機車離去。
  ㈢於同年月18日晚間7時13分至8時7分許之間，由張冠鈺騎乘上
    開機車搭載陳美玉至本案工地，陳美玉進入工地，竊得林武
    義所有之氬焊機1臺、長30公尺電源線1條、長10公尺控制線
    1條，得手後2人共乘機車離去。
  ㈣黃秉楓、陳世總、林武義發現遭竊後報警，經警調閱路口監
    視器影像後，另於同年7月3日下午1時許持本院核發之搜索
    票，至陳美玉、張冠鈺位在雲林縣斗六市中山路之住處執行
    搜索，當場扣得前開氬焊機1臺(已發還林武義)，而查悉上
    情。
二、案經嘉義縣警察局民雄分局報告臺灣雲林地方檢察署檢察官
    偵查起訴。
    理  由
一、被告陳美玉、張冠鈺所犯係死刑、無期徒刑、最輕本刑為3
    年以上有期徒刑以外之罪，被告2人於本院準備程序進行中
    就起訴事實為有罪之陳述，經告知簡式審判程序之旨，並聽
    取檢察官、被告2人、被告張冠鈺辯護人之意見後，裁定進
    行簡式審判程序審理。
二、認定犯罪事實所憑之證據及理由
　　上開犯罪事實，業據被告2人於審判中坦承不諱(本院卷第86
    頁)，並經被害人黃秉楓、陳世總、林武義指述在案（偵卷
    第39頁、第40頁、第43頁至第51頁、第55頁至第57頁)，且
    有本院110年聲搜字第303號搜索票2紙、扣案物照片4張、監
    視器畫面擷圖照片22張、被害報告單2紙、贓物認領保管單1
    紙、現場照片4張、嘉義縣警察局民雄分局110年12月7日函
    暨員警職務報告1份在卷可稽（偵卷第59頁、第61頁、第73
    頁至第107頁、本院卷第51頁、第53頁），足認被告2人之自
    白有相當證據可佐，可信為真實。本案事證明確，被告犯行
    堪以認定，應依法論科。
三、論罪科刑之理由
  ㈠核被告2人就犯罪事實㈠至㈢所為，均係犯刑法第320條第1項之
    竊盜罪。被告2人就上開3次犯行，有犯意聯絡與行為分擔，
    均應論以共同正犯。被告2人所為3次犯行，犯意各別，行為
    不同，皆應分論併罰。
  ㈡爰審酌被告2人率爾竊取他人財物，侵害他人財產法益，所為
    不該。另衡及被告2人坦承犯行，並考量被告2人角色分工、
    犯行次數，各次所竊得物品之數量、價值，及氬焊機1臺已
    返還林武義等情節；另參以被告2人均有竊盜前科，有臺灣
    高等法院被告前案紀錄表2份在卷可參（本院卷第99頁、第1
    00頁、第103頁），與被告陳美玉自陳國小畢業，先前曾為
    臨時工，但已2年找不到工作，患有急性腎衰竭、出血性胃
    炎等疾病，有國立成功大學附設醫院斗六分院中文診斷證明
    書1紙在卷為憑(本院卷第95頁)，原有2名子女，1名子女6年
    前過世；被告張冠鈺則為國中畢業，領有中度身心障礙手冊
    (中度智能障礙)，沒有工作，被告2人仰賴國民年金及殘障
    津貼維生等一切情狀(本院卷第92頁、第93頁)，各量處如附
    表編號1至3所示之刑，並定其等應執行之刑如主文，暨均諭
    知易科罰金之折算標準。
  ㈢被告2人未曾因故意犯罪受有期徒刑以上刑之宣告(被告2人前
    科均經判處拘役刑)，有前開被告前案紀錄表1份在卷可按，
    其等因一時失慮誤觸刑罰，事後已坦承犯行，並審酌本案上
    開3位被害人表示不對竊嫌提告、不提出求償等情(偵卷第40
    頁、第45頁、第51頁、第57頁)，與公訴人表示就緩刑宣告
    沒有意見等語(本院卷第91頁)，認被告2人經此偵、審程序
    及科刑判決後，應知所警惕而無再犯之虞，是認所宣告之刑
    均以暫不執行為適當，爰依刑法第74條第1項第1款之規定，
    皆宣告緩刑2年。另若被告2人在緩刑期間又再犯罪，可能由
    檢察官聲請撤銷本件緩刑宣告，而生仍須執行所宣告之刑之
    後果，併予說明。
四、沒收
    共同正犯各成員對於不法利得享有共同處分權限時，則仍應
    負共同沒收之責(最高法院106年度台上字第539號判決意旨
    參照)。查被告2人共同竊得如附表二所示之物，為其等犯罪
    所得，均未扣案且未發還被害人等，被告2人既共同竊取，
    就上開犯罪所得即具有事實上之共同支配關係，享有共同處
    分權限，卷內復無證據證明其等實際分配之情形，應依刑法
    第38條之1第1項前段、第3項規定，對陳美玉、張冠鈺宣告
    沒收、追徵。至於被告2人竊得之氬焊機1臺已發還被害人林
    武義，有贓物認領保管單1紙在卷可查(偵卷第107頁)，依刑
    法第38條之1第5項規定，不予宣告沒收、追徵。
據上論斷，應依刑事訴訟法第273條之1第1項、第299條第1項前
段，刑法第28條、第320條第1項、第41條第1項前段、第51條第6
款、第74條第1項第1款、第38條之1第1項前段、第3項，刑法施
行法第1條之1第1項，判決如主文。
本案經檢察官黃立夫提起公訴；檢察官黃立夫到庭執行職務。
中    華    民    國    111   年     1    月    18    日
                  刑事第二庭   法  官   黃麗竹 
以上正本證明與原本無異。 
如不服本判決，應於收受本判決後20日內向本院提出上訴書狀，
並應敘述具體理由。如未敘述上訴理由者，應於上訴期間屆滿後
20日內向本院補提理由書狀（均須按他造當事人之人數附繕本）
「切勿逕送上級法院」。
告訴人或被害人對於判決如有不服，具備理由請求檢察官上訴者
，其上訴期間之計算，係以檢察官收受判決正本日期為準。
                               書記官   黃巧吟
中　　華　　民　　國　　111 　年　　 1　　月　　18　　日

附錄本案論罪科刑法條全文：
中華民國刑法第320條
意圖為自己或第三人不法之所有，而竊取他人之動產者，為竊盜
罪，處5年以下有期徒刑、拘役或50萬元以下罰金。
意圖為自己或第三人不法之利益，而竊佔他人之不動產者，依前
項之規定處斷。
前二項之未遂犯罰之。
 
附表一：被告2人罪名及宣告刑
編號 犯罪事實      所犯罪名及宣告刑（不含沒收） 1 犯罪事實一㈠ 陳美玉共同犯竊盜罪，處拘役拾伍日，如易科罰金，以新臺幣壹仟元折算壹日。 張冠鈺共同犯竊盜罪，處拘役拾日，如易科罰金，以新臺幣壹仟元折算壹日。 2 犯罪事實一㈡  陳美玉共同犯竊盜罪，處拘役參拾伍日，如易科罰金，以新臺幣壹仟元折算壹日。 張冠鈺共同犯竊盜罪，處拘役參拾日，如易科罰金，以新臺幣壹仟元折算壹日。 3 犯罪事實一㈢ 陳美玉共同犯竊盜罪，處拘役參拾伍日，如易科罰金，以新臺幣壹仟元折算壹日。 張冠鈺共同犯竊盜罪，處拘役參拾日，如易科罰金，以新臺幣壹仟元折算壹日。 

附表二：本案犯罪所得
編號 犯罪所得 1 四十公尺電線壹條、二百六十公尺電線壹條、八十公尺電線壹條、三十公尺電源線壹條、十公尺控制線壹條